Minutes et répertoires du notaire Félix François Georges BERTRAND, 6 août 1880 - 26 juin 1902 (étude VIII)
Archives nationales (France)
- Minutes de Félix François Georges BERTRAND, 6 août 1880 - 26 juin 1902; MC/ET/VIII/1834 - MC/ET/VIII/2060
  - Minutes. 1881, août, août 1881; MC/ET/VIII/1843
    - Inventaire après le décès de Antoinette Mugneret, épouse Jacques Etienne Fulgence Lenne, marchand fleuriste demeurant au 29 rue du Caire., 9 août - 20 août 1881; MC/ET/VIII/1843
      À la suite: clôture, 20 août 1881.
      commerçant; fleuriste; inventaire après décès; Mugneret, Antoinette; Caire (rue du); Lenne, Jacques Etienne Fulgence
    - Dépôt de délibération de la compagnie "L'Union"., 9 août 1881; MC/ET/VIII/1843
    - Prêt conditionnel par le Crédit foncier de France aux époux Auguste Henry Vincelet, huissier près le Tribunal civil de première instance de la Seine demeurant au 8 rue Drouot., 10 août 1881 - 8 novembre 1882; MC/ET/VIII/1843
      À la suite: réalisation partielle, 22 octobre 1881; décharge de 50 000 francs, 28 février 1882; décharge de 10 000 francs, 16 septembre 1882; décharge de 14 000 francs-solde, 8 novembre 1882.
      huissier de justice; obligation; décharge; Vincelet, Auguste Henri; Drouot (rue); Crédit foncier de France
    - Prêt conditionnel par le Crédit foncier de France aux époux Jean Louis Edgard Alphonse Durand demeurant au 84 rue Laugier., 10 août - 9 novembre 1881; MC/ET/VIII/1843
      À la suite: réalisation, 9 novembre 1881.
      obligation; Durand, Jean Louis Edgard Alphonse; Laugier (rue); Crédit foncier de France
    - Vente par Marie Joséphine Ollivier demeurant au 75 boulevard Montmorency, veuve de Charles Eugène Thomas, à Sylvain Dalsace, propriétaire demeurant au 28 boulevard Poissonnière., 11 août 1881; MC/ET/VIII/1843
      acte de vente; Ollivier, Marie Joséphine; Montmorency (boulevard de); Thomas, Charles Eugène; Poissonnière (boulevard); Dalsace, Sylvain
    - Bail par Charles Henry Marie Petit, propriétaire demeurant au 110 boulevard Pereire, aux époux Antoine Pradel, orthopédiste demeurant au 9 boulevard Saint-Denis., 12 août 1881; MC/ET/VIII/1843
      bail; Petit, Charles Henri Marie; Pereire (boulevard); Saint-Denis (boulevard); Pradel, Antoine
    - Dépôt judiciaire du testament de Marie Joséphine Crispe ou Jeanne Marie Crespe, veuve Augustin Joseph Hanchin, femme de chambre, demeurant chez Monsieur Heine., 12 août 1881; MC/ET/VIII/1843
      employé de maison; testament; dépôt de pièces; Crispe, Marie Joséphine; Hanchin, Augustin Joseph; Crespe, Jeanne Marie
    - Dépôt de procuration par Henri Frédéric dit Henri de Saussure, propriétaire demeurant à Genève, à Joseph Guignet ou Guiguet, employé demeurant au 16 rue de la Banque., 12 août 1881; MC/ET/VIII/1843
      dépôt de pièces; procuration; Saussure, Henri de; Guignet, Joseph; Guiguet, Joseph; Genève (Suisse); Banque (rue de la); Saussure, Henri Frédéric de
    - Contrat de mariage de Victor Brach, banquier demeurant au 48 rue Saint-Lazare, et Louise Lelia Brach, sans profession demeurant au 32 avenue de Villiers., 12 août - 15 septembre 1881; MC/ET/VIII/1843
      À la suite: dépôt de pièces de publication, 15 septembre 1881.
      banquier; contrat de mariage; dépôt de pièces; publication officielle; Brach, Victor; Saint-Lazare (rue); Villiers (avenue de); Brach, Louise Lelia
    - Bail par la compagnie "L'Union" à Richard Donovan, exerçant le commerce de vente au détail de thés, cafés, cacaos et autres, 15 rue Royale., 13 août 1881 - 11 octobre 1888; MC/ET/VIII/1843
      À la suite: sous-location à Paul Augustin Angot, 11 octobre 1888.
      commerçant; bail; Donovan, Richard; Royale (rue); Angot, Paul Augustin
    - Reconnaissance de dette par Joseph Jacomet, employé au Chemin de fer du Midi demeurant à Bordeaux, au profit de Léon Saleta, avocat demeurant à Asnières., 16 août 1881; MC/ET/VIII/1843
      reconnaissance; Jacomet, Joseph; Asnières-sur-Seine (Hauts-de-Seine); avocat; Bordeaux (Gironde); Saleta, Léon
    - Procès-verbal d'ouverture de liquidation des reprises de Marie Louise Landier, ouvrière, épouse de Charles François Avet demeurant au 52 rue du Faubourg du Temple., 17 août 1881 - 19 juin 1882; MC/ET/VIII/1843
      À la suite: procès-verbal de liquidation des reprises de Marie Louise Landier, épouse de Charles François Avet, 19 juin 1882.
      procès-verbal; liquidation; Landier, Marie Louise; Faubourg-du-Temple (rue du); Avet, Charles François
    - Quittance par les époux Ernest Dénérier, menuisier demeurant à Malakoff, commune de Vanves, et Jules Arcole Renault, propriétaire, Vanves, à Julie Vandervicht, domestique demeurant au 1 rue Gay Lussac., 17 août 1881; MC/ET/VIII/1843
      menuisier; quittance; Dénérier, Ernest; Renault, Jules Arcole; Vanves (Hauts-de-Seine); Malakoff (Hauts-de-Seine); Vandervicht, Julie; employé de maison; Gay-Lussac (rue)
    - Procuration par Marguerite Laure Juliette Adélaïde Paule Heine, duchesse d'Elchingen demeurant au 30 rue de Monceau, à Charles Dinkler, son secrétaire, demeurant à la même adresse., 17 août 1881; MC/ET/VIII/1843
      secrétaire; procuration; Heine, Marguerite Laure Juliette Adélaïde Paule; Elchingen, Marguerite Laure Juliette Adélaïde Paule d'; Monceau (rue de); Dinkler, Charles
    - Contrat de mariage de Louis Bérard, fabricant de cartons demeurant au 11 rue de la Michodière, et Marie Antoinette Blot demeurant au 8 rue Bouret., 18 août - 22 septembre 1881; MC/ET/VIII/1843
      À la suite: dépôt de pièces de publication, 22 septembre 1881.
      contrat de mariage; dépôt de pièces; publication officielle; Bérard, Louis; La-Michodière (rue de); Bouret (rue); Blot, Marie Antoinette
    - Procuration par Aimée Palos, épouse de René Tellier, employé au Chemin de fer du Midi demeurant au 81 rue Saint-Dominique-Saint-Germain, à Fouquerel, huissier près le tribunal civil de Bayeux., 19 août 1881; MC/ET/VIII/1843
      huissier de justice; procuration; Palos, Aimée; Bayeux (Calvados); Tellier, René; Saint-Dominique-Saint-Germain (rue)
    - Notoriété après le décès de Jeanne Marie Crespe, veuve Augustin Joseph Hanchin, femme de chambre, demeurant chez Madame Heine, 89 avenue Marceau, décédée au Vésinet., 19 août 1881; MC/ET/VIII/1843
      employé de maison; notoriété; Hanchin, Augustin Joseph; Crespe, Jeanne Marie; Marceau (avenue); Le Vésinet (Yvelines)
    - Statuts de la Société minière du Tarn., 22 août 1881 - 24 juin 1890; MC/ET/VIII/1843
      À la suite: déclaration de souscription et versement, 11 octobre 1881; dépôt des délibérations des assemblées générales constitutives, 31 octobre 1881; dépôt de pièces de publication, 3 décembre 1881; augmentation du capital, 2 juillet 1888; dépôt de pièces de publication, 2 août 1888; dépôt de délibération, 23 décembre 1889; dépôt de pièces de publication de la dissolution de la société, 21 janvier 1890; dépôt de délibération approuvant le rapport des liquidateurs, 24 juin 1890.
      statuts; déclaration; dépôt de pièces; délibération; publication officielle
    - Bail par la Compagnie Immobilière à Arsène Boichot, marchand de vins demeurant au 10 passage de la Beusf, faisant partie d'une boutique 229 boulevard Voltaire., 23 août 1881; MC/ET/VIII/1843
      commerçant; bail; Boichot, Arsène; Voltaire (boulevard); Compagnie Immobilière
    - Dépôt judiciaire du testament de Louis Désiré Sénateur Petit demeurant au 84 avenue de Wagram., 23 août 1881; MC/ET/VIII/1843
      testament; dépôt de pièces; Petit, Louis Désiré Sénateur; Wagram (avenue de)
    - Bail par la Compagnie Immobilière à Louis Peitz, coiffeur demeurant au 93 boulevard Voltaire., 23 août 1881; MC/ET/VIII/1843
      coiffeur; bail; Peitz, Louis; Voltaire (boulevard); Compagnie Immobilière
    - Procuration par Marie François Eugène Clerc, garçon de recettes, à Léandre Lazare Edouard Bressand, instituteur en retraite demeurant à Nanc, canton de Saint-Amour., 24 août 1881; MC/ET/VIII/1843
      enseignant; procuration; Bressand, Léandre Lazare Edouard; Saint-Amour (Jura); Nanc-lès-Saint-Amour (Jura); Clerc, Marie François Eugène
    - Contrat de mariage de Auguste Eugène Iréné Landa, employé de commerce demeurant au 15 rue Mazagran, et de Marie Louise Bodin, rentière demeurant au 9 rue Nicolet, veuve en premières noces de Aimé Joubert., 26 août 1881; MC/ET/VIII/1843
      employé de commerce; contrat de mariage; Landa, Auguste Eugène Iréné; Bodin, Marie Louise; Mazagran (rue de); Nicolet (rue); Joubert, Aimé
    - Procuration par Charles Ferdinand Wallut, propriétaire demeurant au 210 rue de Rivoli, à André Besson, chef du secrétariat au Crédit mobilier demeurant au 17 place Vendôme., 26 août 1881; MC/ET/VIII/1843
      procuration; Wallut, Charles Ferdinand; Besson, André; Rivoli (rue de); Vendôme (place); Crédit mobilier
    - Conventions entre Jean Le Faure, architecte demeurant au 8 boulevard des Capucines, et Auguste Joseph Laurent Garriguenc, architecte demeurant au 36 avenue de Saint-Ouen., 26 août 1881; MC/ET/VIII/1843
      architecte; convention; Le Faure, Jean; Capucines (boulevard des); Saint-Ouen (avenue de); Garriguenc, Auguste Joseph Laurent
    - Vente par Adèle Mélanie Baudouin, propriétaire demeurant à Clamart, veuve en premières noces de Etienne François Alexandre Thiéry, à Edouard Petit, négociant demeurant à Clamart., 27 août 1881; MC/ET/VIII/1843
      négociant; acte de vente; Baudouin, Adèle Mélanie; Petit, Edouard; Clamart (Hauts-de-Seine); Thiéry, Etienne François Alexandre
    - Mainlevée par le Crédit mobilier à la Compagnie Immobilière., 29 août 1881; MC/ET/VIII/1843
    - Récepissé du compte de tutelle présenté par Zoé Dessandier, épouse de Emile Joseph Curlier demeurant au 8 rue Rougemont, à Marie Sophie Curlier demeurant à la même adresse., 29 août - 10 septembre 1881; MC/ET/VIII/1843
      À la suite: apurement, 10 septembre 1881.
      compte de tutelle; Dessandier, Zoé; Curlier, Emile Joseph; Rougemont (rue); Curlier, Marie Sophie
    - Notoriété après le décès de Louis Désiré Sénateur Petit, employé de la Compagnie de l'Ouest demeurant au 84 avenue de Wagram., 29 août 1881; MC/ET/VIII/1843
      Petit, Louis Désiré Sénateur; Wagram (avenue de); notoriété
    - Notoriété après le décès de Pierre François Cordier, cordonnier, 42 rue du Simplon., 29 août 1881; MC/ET/VIII/1843
      notoriété; Cordier, Pierre François; cordonnier; Simplon (rue du)
    - Quittance et prorogation de délai par Alexandre Pierre Langlassé, propriétaire demeurant à Puteaux, aux époux Germain Gayler, et aux époux Louis Prudent Cugnot, cordonnier demeurant à Isle-Adam et Eugène Auguste Pels demeurant au 109 boulevard Beaumarchais., 30 août 1881; MC/ET/VIII/1843
      cordonnier; quittance; Langlassé, Alexandre Pierre; Gayler, Germain; Cugnot, Louis Prudent; Puteaux (Hauts-de-Seine); L'Isle-Adam (Val-d'Oise); Pels, Eugène Auguste; Beaumarchais (boulevard)
    - Réquisition de certificat de propriété Edouard Delestré, employé demeurant au 92 rue Myrha., 30 août 1881; MC/ET/VIII/1843
      certificat; titre de propriété; Delestré, Edouard; Myrha (rue)
    - Décharge de legs par Félix Sailland, chef de section à la Compagnie des chemins de fer de l'Ouest demeurant à Dinan, à Cécile Louise Victorine Prévost, épouse de Claude Dominique Auguste Labat demeurant au 13 rue Mont-Thabor., 30 août 1881; MC/ET/VIII/1843
      décharge; délivrance de legs; Sailland, Félix; Prévost, Cécile Louise Victorine; Dinan (Côtes-d'Armor); Labat, Claude Dominique Auguste; Mont-Thabor (rue du)
    - Dépôt de procuration par Edouard Traumann, Auguste Traumann, et de Richard Traumann, membres de la société "Traumann et Cie", négociants, Mannheim, aux messieurs A. et M. Heine demeurant au 22 rue Bergère., 30 août 1881; MC/ET/VIII/1843
      dépôt de pièces; procuration; Traumann, Edouard; Traumann, Auguste; Traumann, Richard; Bergère (rue); Mannheim (Allemagne); négociant
    - Procès-verbal d'ouverture de la liquidation des reprises contre son mari de Madeleine Meunier, épouse séparée de biens, de Paul Joseph Maurel demeurant au 131 boulevard Saint-Michel., 31 août - 31 décembre 1881; MC/ET/VIII/1843
      À la suite: procès-verbal de lecture et d'approbation, 31 décembre 1881.
      procès-verbal; Meunier, Madeleine; Saint-Michel (boulevard); Maurel, Paul Joseph
    - Dépôt de procuration par Giovanni Toccolini, propriétaire demeurant à Vérone, et messieurs Frey et La Roche, banquiers, à Charles Weisweiller, banquier demeurant au 36 rue La Fayette., 31 août 1881; MC/ET/VIII/1843
      banquier; dépôt de pièces; procuration; Toccolini, Giovanni; Vérone (Italie); La-Fayette (rue); Weisweiller, Charles
    - Transport d'indemnité de sinistre par la société "Rohaux, Choppin et Leclère fils" à la Banque Hypothécaire de France., 31 août 1881; MC/ET/VIII/1843
      transport de droits; indemnité
  - Minutes. 1881, septembre - octobre, septembre - octobre 1881; MC/ET/VIII/1844
    - Prêt conditionnel par le Crédit foncier de France à Félix Valéry Brillié, négociant demeurant 28 rue Ménilmontant, et à ses enfants., 1er septembre - 22 septembre 1881; MC/ET/VIII/1844
      À la suite: réalisation, 22 septembre 1881.
      négociant; obligation; Brillié, Félix Valéry; Ménilmontant (rue de); Crédit foncier de France
    - Mainlevée par le Crédit mobilier à la Compagnie Immobilière., 1er septembre 1881; MC/ET/VIII/1844
      mainlevée; Crédit mobilier; Compagnie Immobilière
    - Dépôt de procuration par de Henri Frédéric de Saussure, propriétaire demeurant à Genève, à Joseph Guignet ou Guiguet, employé demeurant au 16 rue de la Banque., 2 septembre 1881; MC/ET/VIII/1844
      dépôt de pièces; procuration; Saussure, Henri Frédéric de; Genève (Suisse); Banque (rue de la); Guignet, Joseph
    - Vente de fonds de commerce par Augustin Charles, machand de vins demeurant au 257 rue du Faubourg-Saint-Martin, à Aldophe Louis Hyaume, marchand grainetier demeurant au 34 rue Poulet à Montmartre., 6 septembre 1881; MC/ET/VIII/1844
      commerçant; acte de vente; Charles, Augustin; Faubourg-Saint-Martin (rue du); Hyaume, Aldophe Louis; Poulet (rue); Montmartre (ancienne commune)
    - Contrat de mariage de Charles Lévy, commissionnaire demeurant au 20 rue du Château d'Eau, et Louise Berthe demeurant au 27 rue Baudin., 6 septembre - 5 octobre 1881; MC/ET/VIII/1844
      À la suite: dépôt de pièces de publication, 5 octobre 1881.
      contrat de mariage; publication officielle; Lévy, Charles; Berthe, Louise; Château-d'Eau (rue du); Baudin (rue); dépôt de pièces
    - Dépôt de bail par la Compagnie Immobilière, à Justin Achard, fabricant de produits chimiques demeurant au 136 rue Amelot., 7 septembre 1881; MC/ET/VIII/1844
      dépôt de pièces; bail; Compagnie Immobilière; Achard, Justin; Amelot (rue)
    - Mainlevée par le Crédit mobilier à la Compagnie Immobilière concernant des maisons situées 77 et 239 boulevard Voltaire., 8 septembre 1881; MC/ET/VIII/1844
      mainlevée; Crédit mobilier; Compagnie Immobilière; Voltaire (boulevard)
    - Mainlevée par le Crédit mobilier à la Compagnie Immobilière concernant une maison située 297 boulevard Voltaire., 9 septembre 1881; MC/ET/VIII/1844
    - Dépôt de procuration par Charles Louis Lory, marchand à Moscou, à Joseph Guignet ou Guiguet, employé demeurant au 16 rue de la Banque., 10 septembre 1881; MC/ET/VIII/1844
      dépôt de pièces; procuration; Guiguet, Joseph; Guignet, Joseph; Banque (rue de la); Lory, Charles Louis; commerçant; Moscou (Russie)
    - Mainlevée par la compagnie "L'Union" à Pierre Joseph Decamps, et Lucien Heuclin, entrepreneurs associés, demeurant tous deux à Mayot (Aisne)., 13 septembre 1881; MC/ET/VIII/1844
      chef d'entreprise; mainlevée; Decamps, Pierre Joseph; Mayot (Aisne); Heuclin, Lucien
    - Vente par la Société civile Pereire à Georges Louis Bayard, architecte demeurant au 99 rue de Vaugirard, et Louis François Lebrun, relieur demeurant au 6 passage Fallempin., 13 septembre 1881 - 21 mars 1883; MC/ET/VIII/1844
      À la suite: quittance, 21 mars 1883.
      architecte; acte de vente; quittance; Bayard, Georges Louis; Lebrun, Louis François; Vaugirard (rue de); Fallempin (passage)
    - Mainlevée par le Crédit mobilier au profit de la Compagnie Immobilière., 13 septembre 1881; MC/ET/VIII/1844
    - Bail par Honoré Jean Adolphe Abeille, propriétaire demeurant au 27 rue du Faubourg-Saint-Honoré, à Jean Janin, marchand de vins pour une maison située 50 rue Basse du Rempart., 14 septembre 1881; MC/ET/VIII/1844
      commerçant; bail; Abeille, Honoré Jean Adolphe; Faubourg-Saint-Honoré (rue du); Janin, Jean; Basse-du-Rempart (rue)
    - Bail par Honoré Jean Adolphe Abeille, propriétaire demeurant au 27 rue du Faubourg-Saint-Honoré, aux époux Henry Eugène Pinchart, employé au Crédit lyonnais demeurant au 279 rue Saint-Honoré., 14 septembre 1881; MC/ET/VIII/1844
      bail; Abeille, Honoré Jean Adolphe; Faubourg-Saint-Honoré (rue du); Pinchart, Henri Eugène; Saint-Honoré (rue)
    - Notoriété après le décès Eugène Beaux, graveur sur bijoux demeurant au 17 rue du Bouloi., 15 septembre 1881; MC/ET/VIII/1844
      notoriété; Beaux, Eugène; Bouloi (rue du); graveur
    - Mainlevée de la Société civile Pereire au profit de Joseph Isaÿ, entrepreneur de menuiserie demeurant au 28 avenue des Ternes., 16 septembre 1881; MC/ET/VIII/1844
      mainlevée; Isaÿ, Joseph; chef d'entreprise; Ternes (avenue des)
    - Mainlevée par le Crédit mobilier à la Compagnie Immobilière., 16 septembre 1881; MC/ET/VIII/1844
    - Quittance à son mari par Léontine Courtois, épouse Jean Jacques Emile Labrosse, employé à la Préfecture de la Seine demeurant au 140 rue Montmartre., 17 septembre 1881; MC/ET/VIII/1844
      quittance; Courtois, Léontine; Montmartre (rue); Labrosse, Jean Jacques Emile
    - Procuration par les époux Charles Lévy, commissionnaire demeurant au 20 rue du Château d'Eau, à Vite Weill, négociant commissionnaire demeurant au 17 rue de Lancry., 17 septembre 1881; MC/ET/VIII/1844
      négociant; procuration; Lévy, Charles; Lancry (rue de); Weill, Vite; Château-d'Eau (rue du)
    - Procuration par Charles Léopold Weisweiller, banquier demeurant au 15 avenue d'Antin, à Eugène Karminski, employé de banque demeurant au 22 rue Richer., 20 septembre 1881; MC/ET/VIII/1844
      banquier; procuration; Weisweiller, Charles Léopold; Antin (avenue d'); Karminski, Eugène; Richer (rue)
    - Quittance et mainlevée par les héritiers Augustin Alexandre Chanvin, négociant en nouveautés demeurant au 47 rue de Flandre, à Félix Valéry Brillié, même profession demeurant au 28 et 30 rue Ménilmontant., 21 septembre 1881; MC/ET/VIII/1844
      négociant; quittance; mainlevée; Brillié, Félix Valéry; Ménilmontant (rue de); Chanvin, Augustin Alexandre; Flandre (rue de)
    - Mainlevée par le Crédit mobilier à la Compagnie Immobilière., 22 septembre 1881; MC/ET/VIII/1844
    - Vente par la Ville de Paris à Amédée Félix Pesquet, ancien tourneur en cuivre demeurant au 13 passage Ronce, section de Belleville., 22 septembre 1881; MC/ET/VIII/1844
      acte de vente; Pesquet, Amédée Félix; tourneur; Ronce (passage); Belleville (ancienne commune)
    - Mainlevée par la société civile pour le recouvrement de la créance en compte courant de la société de Crédit mobilier contre la Compagnie Immobilière concernant une maison située 258 boulevard Voltaire et 81 rue de Montreuil, adjugée à Pierre Augustin Thénier demeurant au 240 rue Vaugirard. Et une autre maison située 279 boulevard Voltaire, adjugée à Georges Thirion, rentier demeurant au 35 boulevard Voltaire., 22 septembre 1881; MC/ET/VIII/1844
      mainlevée; Thénier, Pierre Augustin; Crédit mobilier; Compagnie Immobilière; Voltaire (boulevard); Vaugirard (rue de); Thirion, Georges; Montreuil (rue de)
    - Liquidation des communauté et succession Emile Joseph Curlier demeurant au 8 rue Rougemont., 23 septembre 1881; MC/ET/VIII/1844
      liquidation; partage; Curlier, Emile Joseph; Rougemont (rue)
    - Contrat de mariage de Lucien Louis Curel, ingénieur au Chemin de fer du Nord demeurant au 14 rue de Maubeuge, et Marie Sophie Curlier demeurant au 8 rue Rougemont., 24 septembre 1881; MC/ET/VIII/1844
      ingénieur; contrat de mariage; Curel, Lucien Louis; Rougemont (rue); Maubeuge (rue de); Curlier, Marie Sophie
    - Mainlevée par Ernest Louis Davoust, chimiste demeurant à Asnières, et Charles Gustave Davoust, propriétaire demeurant à Asnières, au profit d'Antoine Louis Jeannin., 25 septembre 1881; MC/ET/VIII/1844
      mainlevée; Davoust, Ernest Louis; Davoust, Charles Gustave; Asnières-sur-Seine (Hauts-de-Seine); Jeannin, Antoine Louis
    - Dépôt de procuration par Céline Denoyelle, institutrice demeurant à Schwerin-Mecklembourg à Charles Weisweiller, banquier demeurant au 36 rue La Fayette., 26 septembre 1881; MC/ET/VIII/1844
      banquier; procuration; dépôt de pièces; Weisweiller, Charles; Denoyelle, Céline; La-Fayette (rue); Mecklembourg (Allemagne)
    - Mainlevée par la compagnie "L'Union" (incendie) à Nicolas Auguste Handling, taillandier demeurant à Saint-Sébastien, commune de Maxéville, et autres., 28 septembre 1881; MC/ET/VIII/1844
      mainlevée; Handling, Nicolas Auguste; Maxéville (Meurthe-et-Moselle); forgeron
    - Dépôt de procurations par Paul Ferdinand Schroetter, directeur de théâtre à Saint-Gall demeurant à Dresde, et Jean Georges Dorn, négociant, Londres, à Charles Weisweiller, banquier demeurant au 36 rue La Fayette., 28 septembre 1881; MC/ET/VIII/1844
      banquier; négociant; procuration; dépôt de pièces; Weisweiller, Charles; Schroetter, Paul Ferdinand; La-Fayette (rue); Dresde (Allemagne); Saint-Gall (Suisse); Londres (Royaume-Uni); Dorn, Jean Georges
    - Procuration par Louis Achille Kierdorff, fabricant de bijoux, 8 rue Drouot, agissant au nom et comme seul membre de la société "L. A. Kierdorff et compagnie" à Auguste Joseph Gustave Kierdorff, employé de commerce., 29 septembre 1881; MC/ET/VIII/1844
      orfèvre; employé de commerce; procuration; Kierdorff, Louis Achille; Drouot (rue); Kierdorff, Auguste Joseph Gustave
    - Inventaire après décès de Marie Aimée Patrigeon, veuve Flavien Courtin, décédée le 31 janvier 1881, avenue de la République., 3 octobre 1881; MC/ET/VIII/1844
      inventaire après décès; Patrigeon, Marie Aimée; République (avenue de la); Courtin, Flavien
    - Dépôt d'attestation concernant Edouard Traumann, Auguste Traumann, et Richard Traumann demeurant à Mannheim., 3 octobre 1881; MC/ET/VIII/1844
      dépôt de pièces; attestation; Traumann, Edouard; Traumann, Richard; Traumann, Auguste; Mannheim (Allemagne)
    - Mainlevée par la Société civile Pereire au profit de Albert Walwein, architecte demeurant au 69 boulevard Pereire., 3 octobre 1881; MC/ET/VIII/1844
      mainlevée; Walwein, Albert; Pereire (boulevard); architecte
    - Mainlevée par la Société civile Pereire au profit de Victor Sulpice Charpentier, négociant demeurant à Lagny., 3 octobre 1881; MC/ET/VIII/1844
      mainlevée; Charpentier, Victor Sulpice; négociant; Lagny-sur-Marne (Seine-et-Marne)
    - Reconnaissance de dette par les époux Charles Anatole Gibault, ingénieur civil demeurant au 5 boulevard Magenta, au profit d'Eugène Pereire, ingénieur civil demeurant au 45 rue du Faubourg-Saint-Honoré., 3 octobre 1881; MC/ET/VIII/1844
      ingénieur; reconnaissance; Gibault, Charles Anatole; Faubourg-Saint-Honoré (rue du); Pereire, Eugène; Magenta (boulevard de)
    - Cahier de charges pour parvenir à la vente de créances dépendant de la société "Granchamps et Compagnie" et adjudication., 4 octobre 1881; MC/ET/VIII/1844
      cahier des charges; acte de vente
    - Quittance par les héritiers Jean Nicolas Picard demeurant au 50 rue de la Fontenelle, à Armand Félicien Constant Renard, ancien notaire., 4 octobre 1881; MC/ET/VIII/1844
      notaire; quittance; Picard, Jean Nicolas; Fontenelle (rue de la); Renard, Armand Félicien Constant